【裁判字號】    97,抗,1257
【裁判日期】    970731
【裁判案由】    發還擔保金
【裁判全文】
臺灣高等法院民事裁定                  97年度抗字第1257號
抗  告  人  乙○○
相  對  人  甲○○○
抗告人因與相對人間聲請發還擔保金事件，對於中華民國97年6
月18日臺灣板橋地方法院97年度聲字第1231號所為裁定提起抗告
，本院裁定如下：
    主      文
抗告駁回。
抗告程序費用由抗告人負擔。
    理      由
一、原裁定以：相對人於民國96年5 月14日向原法院聲請裁定停
    止原法院95年度執字第44916 號強制執行事件之強制執行程
    序，原法院乃於96年5 月15日以96年度聲字第1208號裁定准
    許相對人供擔保新台幣30萬元後，原法院95年度執字第4491
    6 號拍賣抵押物事件之強制執行事件，於原法院95年度訴字
    第1249號確認債權及抵押權不存在事件判決或終結確定前應
    暫予停止。相對人與抗告人之間95年度訴字第1249號案件已
    經最高法院判決確定，符合訴訟終結之情形。相對人於訴訟
    終結後，業以存證信函定20日以上之期間催告抗告人行使權
    利，惟抗告人逾期並未行使，相對人聲請返還擔保金，符合
    民事訴訟法第104 條第1項第3款規定。乃裁定抗告人於原法
    院96年度存字第2684號擔保提存事件一案所提存之擔保金30
    萬元准予發還。經核無不合。
二、抗告意旨略以：相對人因積欠抗告人債務，經抗告人聲請臺
    灣板橋地方法院民事執行處拍賣其財產，日前已知拍賣結果
    為相對人之財產拍定後，除償還抗告人部分債務外，不足受
    償部分尚有2,701,562 元，抗告人亦將依法對相對人之所有
    財產向法院聲請假扣押裁定及依法起訴主張權利等語。
三、按訴訟終結後，供擔保人證明已定20日以上之期間，催告受
    擔保利益人行使權利而未行使，或法院依供擔保人之聲請，
    通知受擔保利益人於一定期間內行使權利並向法院為行使權
    利之證明而未證明者，法院應依供擔保人之聲請，以裁定命
    返還其提存物或保證書，民事訴訟法第104 條第1項第3款定
    有明文。又前開規定於其他依法令供訴訟上之擔保者，準用
    之。同法第106 條復有明文。所謂受擔保利益人行使其權利
    ，於強制執行法第18條第2 項供擔保停止強制執行程序之情
    形，係指行使因供擔保停止執行程序所生之損害賠償請求權
    ，如供擔保人於作為停止原因之訴訟終結後，已證明已定20
    日以上之期間，催告受擔保利益人行使權利而不行使，法院
    即應依供擔保人之聲請，以裁定命返還其提存物。經查：
  (一)相對人依據原法院96年度聲字第1208號裁定為抗告人提供擔
    保後，原法院95年度執字第44916 號拍賣抵押物事件之強制
    執行事件，於原法院95年度訴字第1249號確認債權及抵押權
    不存在事件判決或終結確定前應暫予停止。是兩造間提供擔
    保停止強制執行之本案訴訟為原法院95年度訴字第1249號確
    認債權及抵押權不存在事件。
  (二)兩造間本案訴訟於96年11月29日經最高法院96年度台上字第
    2680號判決確定，經原法院調閱卷宗查明無訛。是相對人於
    97年3 月25日以存證信函催告抗告人就系爭提存物行使權利
    ，抗告人逾期未行使權利，為原法院查核屬實。揆諸首揭說
    明，相對人聲請返還原法院96年度存字第2684號擔保提存事
    件所提存之擔保金，符合法律規定，原裁定准予返還，於法
    並無違誤。抗告人稱伊對相對人仍有債權得對其財產主張權
    利云云，並非於催告期間行使權利之情形。抗告意旨指摘原
    裁定不當，求予廢棄，為無理由。
四、據上論結，本件抗告為無理由，爰裁定如主文。
中    華    民    國    97    年    7     月    31    日
                    民事第二庭
                        審判長法  官  吳謙仁
                              法  官  蘇瑞華
                              法  官  李瓊蔭
正本係照原本作成。
不得抗告。
中    華    民    國    97    年    7     月    31    日
                              書記官  王才生


司法院資訊處製作；財團法人民間司法改革基金會備份。
